臺灣高等法院刑事判決
                                   108年度上易字第1652號
上  訴  人
即  被  告  黃大維
輔  佐  人
即被告之母  孫明華
上列上訴人因妨害秘密案件，不服臺灣臺北地方法院108 年度審
易字第1539號，中華民國108 年7 月17日第一審判決（起訴案號
：臺灣臺北地方檢察署107 年度偵字第13106 號），提起上訴，
本院判決如下：
    主  文
上訴駁回。
    事  實
一、乙○○於民國106 年9 月30日晚上11時30分許，在臺北市○○區
    ○○路00號8 樓「HALO」夜店內與代號0000甲000000 號之女
    子（真實姓名、年籍詳卷，下稱Α女）飲酒後，於同年10月1
     日凌晨與Α女同往位於臺北市○○區○○路00巷000 號之「華大
    旅店」，並在旅館房間內與Α女發生性行為（所涉乘機性交
    罪嫌部分另經檢察官為不起訴處分）。詎乙○○在旅館房間內
    ，竟基於妨害秘密之犯意，未得Α女允許，使用行動電話拍
    攝Α女側臥於床上之裸照1 張（未攝得正面），將該裸照透
    過通訊軟體「LINE」傳送予友人葉耀中以資炫耀。嗣葉耀中
    將Α女前開裸照上傳至其所管理之「LINE」群組內供該群組
    內多位成員觀覽（葉耀中所涉散布猥褻影像罪嫌部分，因檢
    察官認其上傳時有塗改遮掩隱私部位而另為不起訴處分），
    適Α女之友人亦為該群組之成員，發現後於107 年4 月6 日
    以「LINE」轉知Α女，Α女始知上情。
二、案經Α女訴由臺北市政府警察局信義分局報告臺灣臺北地方
    檢察署檢察官偵查起訴。
    理  由
壹、證據能力部分：
一、本判決下引具傳聞性質之各項供述證據經本院於審判期日調
     查證據時提示並告以要旨後，當事人均未於言詞辯論終結
    前就證據能力部分有所異議（見本院卷第51至52頁、第165 
    至167頁），本院復查無該等證據有違背法定程序取得或顯
    不可信之外部情狀，揆諸刑事訴訟法第159 條之5 規定，應
    皆有證據能力。
二、至本件認定事實所引用之非供述證據，並無證據證明係公務
    員違背法定程式所取得，亦無顯有不可信之情況與不得作為
    證據之情形，且經本院於審判期日依法進行證據之調查、辯
    論，被告於訴訟上之程序權即已受保障，亦應有證據能力。
貳、實體部分：
一、上開犯罪事實，業據被告乙○○於警詢、偵查、原審及本院審
    理中均坦承不諱（見107年度偵字第13106號卷【下稱偵卷】
    第10至14頁、第16頁、第206至208頁、第339至342頁、原審
    卷第38至39頁、本院卷第44、50頁），核與證人即告訴人Α
    女於警詢及偵查中之證述（見偵卷第25至35頁、偵卷不公開
    卷第247至254頁）及證人張○（真實姓名詳卷）於偵查中之
    證述（見偵卷不公開卷第313至317頁）大致相符，並有告訴
    人遭偷拍之裸照檔案光碟暨列印圖片（見偵卷不公開卷第54
    、55頁）附卷可稽，足認被告前揭任意性之自白應與事實相
    符，堪以採信。準此，本案事證明確，被告上開犯行堪以認
    定，應依法論罪科刑。
二、核被告所為，係犯刑法第315 條之1 第2 款之無故以照相方
    式竊錄他人非公開之活動與身體隱私部位罪。
參、維持原判決之理由：
一、原審法院同上認定，以被告本案所為事證明確，係犯刑法第
    315 條之1第2款之無故以照相方式竊錄他人非公開之活動與
    身體隱私部位罪，而適用刑法第315 條之1第2 款、第315條
    之3等規定，並以行為人之責任為基礎，審酌被告偷拍Α女之
    身體隱私部位，所為已經違法，竟又傳給他人觀看，使Α女
    因此身心受創，應予加重處罰，又犯後雖坦承犯行，但未積
    極與Α女和解，欠缺悔意，另考量被告之智識程度、家庭、
    經濟狀況等一切情狀，量處有期徒刑8 月，並諭知照片電子
    檔為竊錄內容物，扣案被告所有之行動電話1支為竊錄內容
    物之附著物均應沒收等節，認事用法均無違誤，量刑及沒收
    之諭知亦屬妥適，應予維持。
二、被告上訴意旨主張原判決量刑過重，本案並未攝得告訴人臉
    部，無從辨識為何人，情節較輕，被告事後非常後悔，亦有
    誠意與告訴人和解，但因告訴人要求賠償金額過高，非被告
    能力所及，並非故意不與告訴人和解，另被告獨立負擔家中
    經濟，單親家庭母子相依為命，請求從輕量刑，給予易科罰
    金之刑或緩刑等語。
三、惟按關於刑之量定，係實體法上賦予法院得為自由裁量之事
    項，倘其未有逾越法律所規定之範圍，或濫用其權限，即不
    得任意指摘為違法（最高法院75年台上字第7033號判例意旨
    參照）。查原審於量刑時已依刑法第57條規定以行為人之責
    任為基礎，於理由內說明其審酌該條所列情狀後之量刑事由
    ，而本案被告雖係自後方拍攝Α女側臥於床上之照片，但已
    攝得部分隱私部位，且由照片中之身體特徵，亦足以使Α女
    之友人辨識出Α女之身分，否則不會轉知Α女後提出告訴，況
    被告非僅止偷拍行為，更傳送予友人葉耀中觀看，使所偷拍
    之照片檔案有遭散布外流之風險，造成Α女精神遭受嚴重打
    擊、承受莫大壓力，犯罪之情節非輕，且事後始終未能與Α
    女達成和解、賠償損失，是由上開各節觀之，原審量刑並未
    逾越法定裁量範圍，亦無明顯違反罪刑相當原則之濫用權限
    情形。又被告所犯刑法第315 條之1 第2 款之妨害秘密罪，
    其法定本刑為3年以下有期徒刑，原判決判處有期徒刑8月，
    依本案情節，自難認有何量刑過重之處，其餘上訴意旨所指
    各情，復非應撤銷原判決改判較輕之刑之事由，是被告之上
    訴意旨為無理由，應予駁回。
據上論斷，應依刑事訴訟法第368 條，判決如主文。
本案經檢察官羅松芳到庭執行職務。
中    華    民    國   108    年    12    月    26    日
                  刑事第二十庭  審判長法  官  王復生
                                      法  官  陳春秋
                                      法  官  張紹省
以上正本證明與原本無異。
不得上訴。
                                      書記官  莫佳樺
中    華    民    國    108   年    12    月    27    日
附錄：本案論罪科刑法條全文                              
中華民國刑法第315條之1
（妨害秘密罪）
有下列行為之一者，處 3 年以下有期徒刑、拘役或 30 萬元以
下罰金：
一、無故利用工具或設備窺視、竊聽他人非公開之活動、言論、
    談話或身體隱私部位者。
二、無故以錄音、照相、錄影或電磁紀錄竊錄他人非公開之活動
    、言論、談話或身體隱私部位者。